# 请教陈版主固定资产暂估入账及应收款项融资问题

提问人：gladysxjw 时间：2020-12-05 09:35:00
请教陈版主 ：
问题 1 ：企业建造风电场已达到可使用状态，但尚未办理竣工验收及竣工结算手续，目前尚有几千万元的工程款等费用未暂估入账，因总包方为集团内关联方，如企业暂估应付账款，对方单位未暂估应收账款，在集团合并范围内则形成单边挂账，请问这种情况怎么处理呢？
问题 2 ：企业收取某省电网公司的财务公司开出的承兑汇票，期限 6 个月，该汇票填列在应收票据还是应收款项融资呢？
谢谢陈版主！

回答人：chenyiwei
1 、双方均应按照准则规定的原则合理暂估应收/应付，理论上双方的处理应是对称的。在编制合并报表时，首先冲销双方各自个别报表中的暂估，再进行抵销处理。
2 、一般情况下，电网公司的财务公司开出的承兑汇票在背书或贴现时不满足终止确认条件，相应地不能作为应收款项融资。